【裁判字號】    97,易,824
【裁判日期】    970926
【裁判案由】    竊盜
【裁判全文】
臺灣桃園地方法院刑事判決               97年度易字第824號
公  訴  人  臺灣桃園地方法院檢察署檢察官
被      告  甲○○○○○  ○○.
                    男  33歲.
                    （
上列被告因竊盜案件，經檢察官提起公訴（97年度偵字第16646
號），本院經合議庭裁定改行簡式審判程序，判決如下：
      主  文
甲○○○○○  ○○○○○○○○○於夜間侵入住宅竊盜，處有
期徒刑柒月。並於刑之執行完畢或赦免後，驅逐出境。
      事  實
一、甲○○○○○  ○○○○○○○○○係泰國籍勞工，於民國
    97年4 月13日申請來臺至設於臺北縣新莊市○○路112 巷2
    號之田晉五金製品股份有限公司工作。詎於97年6 月28日晚
    間11時許之夜間，於飲酒後步行經過桃園縣蘆竹鄉○○村○
    ○路○ 段海寧巷1 弄9 號乙○○住家，見該處大門未確實關
    緊，竟意圖為自己不法之所有，徒手打開該處1 樓大門後，
    進入屋內竊取乙○○所有之NIKE牌球鞋1 雙、ASUS牌行動電
    話1 支，及內有乙○○身分證、健保卡、現金新臺幣（下同
    ）23,000元、美金710 元等物品之皮夾1 個，旋見乙○○之
    子姜學穎所有之車牌號碼AU6 ─028 號市值約30,000元重型
    機車1 台停放於該處門前，而車鑰匙仍插在機車鑰匙孔中未
    被取走，即直接以該鑰匙啟動機車之方式，竊取上開機車一
    輛，得手後騎乘該機車逃離現場，另將機車丟棄在桃園縣蘆
    竹鄉○○路○ 段45號前，其餘物品則帶至臺北縣新莊市○○
    路112 巷2 號宿舍藏放，嗣經警獲報到場處理，並在附近拾
    獲甲○○○○○  ○○○○○○○○○所有之黑色皮包（內
    有健保卡、泰國身分證、MOTOROLA牌行動電話1 支等物品）
    ，始查悉上情。
二、案經桃園縣政府警察局蘆竹分局移送台灣桃園地方法院檢察
    署檢察官偵查起訴。
    理  由
一、程序部分：按除簡式審判程序、簡易程序及刑事訴訟法第37
    6 條第1 款、第2 款所列之罪之案件外，第一審應行合議審
    判，刑事訴訟法第284 條之1 定有明文；而刑法第321 條第
    1 項第1 款之夜間侵入住宅竊盜罪，乃屬刑事訴訟法第376
    條第2 款所列之罪，是本件被告經起訴涉犯刑法第321 條第
    1 項第1 款之夜間侵入住宅竊盜罪，依前揭規定，即屬應行
    合議審判之例外，自得由本院以獨任法官之法院組織行本案
    通常審判程序；次按刑事訴訟法第273 條之1 規定除被告所
    犯為死刑、無期徒刑、最輕本刑為3 年以上有期徒刑之罪、
    或高等法院管轄第一審案件者外，於準備程序進行中，被告
    先就被訴事實為有罪之陳述時，得告知被告簡式審判程序之
    旨，並聽取當事人、代理人、辯護人及輔佐人之意見後，裁
    定由受命法官獨任進行簡式審判程序，茲查，被告被訴本件
    竊盜案件，非前開不得進行簡式審判程序之案件，且經被告
    於準備程序時就被訴事實為有罪之陳述，經本院告知被告簡
    式審判程序之旨，聽取被告、檢察官之意見後，本院裁定依
    簡式審判程序進行審判，是本件之證據調查，依刑事訴訟法
    第273 條之2 規定，不受同法第159 條第1 項、第161 條之
    2 、第161 條之3 、第163 條之1 及第164 條至第170 條規
    定之限制，合先敘明。
二、上開犯罪事實，業經被告於警詢、檢察官訊問及本院審理中
    坦承不諱，且經被害人乙○○於警詢中證述甚詳，另有刑案
    現場照片8 張及桃園縣政府警察局車輛尋獲電腦輸入單、贓
    物認領保管單各1 張、桃園縣政府警察局蘆竹分局搜索扣押
    筆錄及扣押物品目錄表各1 件在卷可稽，足認被告前揭具任
    意性之自白核與事實相符，而屬可信。綜上所述，本件事證
    明確，被告犯行洵堪認定，應依法論科。
三、查被害人乙○○遭侵入行竊之上址為住宅之用，此據被害人
    乙○○於警詢中指明，是被告於夜間侵入被害人乙○○之上
    開處所行竊，自符合夜間侵入住宅之加重條件。核被告所為
    ，係犯刑法第321 條第1 項第1 款於夜間侵入住宅竊盜罪。
    被告於同日晚間11時許之密接時間及極為相近之地點先後行
    竊，所竊得之財物亦屬同一場域之管領人所得管控，依一般
    社會健全觀念，被告之行為在時間差距上，難以強行分開，
    獨立性極為薄弱，是被告所竊財物固於私法上屬不同被害人
    所有之財產，然於刑法評價上，仍應視數個舉動之施行，合
    為包括之一行為予以評價，較為合理。爰審酌被告為外籍人
    士，受僱來臺從事工作，且正值青年，不思以正當途徑獲取
    財物，竟以竊盜手段侵害他人財產，另斟酌被告並無前科，
    徒手竊取上開物品之犯罪情節，被告竊取物品之種類、價值
    非鉅，業由被害人領回及被告犯後即為前開自白，犯後態度
    尚可等一切情狀，量處如主文所示之刑，以資懲戒。又被告
    為泰國籍外國人，有外勞居留資料查詢1 份、被告護照影本
    1 份在卷可證，其因本件竊盜案件，經本院判處有期徒刑以
    上刑之宣告，為維護本國治安，爰依刑法第95條之規定，諭
    知被告應於上開刑之執行完畢或赦免後，驅逐出境。
四、據上論斷，應依刑事訴訟法第273 條之1 第1 項、第284 條
    之1 、第299 條第1 項前段，刑法第321 條第1 項第1 款、
    第95條，判決如主文。
本案經檢察官柯博齡到庭執行職務。
中    華    民    國    97    年    9     月    26    日
                  刑事第五庭  法  官  張  詠  晶
以上正本證明與原本無異。
如不服本判決應於收受本判決後10日內向本院提出上訴書狀，並
應敘述具體理由，如未敘述上訴理由者，應於上訴期間屆滿後20
日內補提理由書狀於本院（均須按他造當事人之人數附繕本）「
切勿逕送上級法院」。
                              書記官  王  峻  宏
中    華    民    國    97    年    9     月    26    日
附錄本案論罪科刑依據之法條：
中華民國刑法第321 條（加重竊盜罪）
犯竊盜罪而有左列情形之一者，處六月以上、五年以下有期徒刑
：
一、於夜間侵入住宅或有人居住之建築物、船艦或隱匿其內而犯
    之者。
二、毀越門扇、牆垣或其他安全設備而犯之者。
三、攜帶兇器而犯之者。
四、結夥三人以上而犯之者。
五、乘火災、水災或其他災害之際而犯之者。
六、在車站或埠頭而犯之者。
前項之未遂犯罰之。
中華民國刑法第95條（驅逐出境處分）
外國人受有期徒刑以上刑之宣告者，得於刑之執行完畢或赦免後
，驅逐出境。


司法院資訊處製作；財團法人民間司法改革基金會備份。
